【裁判字號】    89,易,1903
【裁判日期】    891023
【裁判案由】    竊盜
【裁判全文】
臺灣臺中地方法院刑事判決                        八十九年度易字第一九三號
    公  訴  人  臺灣臺中地方法院檢察署檢察官
    被      告  丙○○
右列被告因竊盜案件，經檢察官提起公訴（八十九年度偵緝字第三五九號），本院判
決如左：
    主  文
丙○○竊盜，累犯，處有期徒刑陸月。
    事  實
一、丙○○前於民國八十五年間因違反麻醉藥品管理條例案件，經台灣高等法院台中
    分院判處有期徒刑七月確定，於八十六年二月三日縮刑期滿執行完畢，竟仍不知
    悔改，又於八十八年六月二十九日上午四時二十分許，騎乘車牌號碼ＪＸＩ─一
    一六號機車，行經臺中縣豐原市○○街一五八號前，見甲○所有置放於上址前之
    車牌號碼ＳＦ─Ｏ六五一號自用小貨車無人看管，竟意圖為自己不法之所有，以
    不詳方式打開貨車右車門後進入該貨車內，竊取車內之現款新臺幣（下同）二萬
    元，得手後旋為甲○發現而欲加以逮捕時，丙○○乃棄置上開機車逃離現場。嗣
    於八十八年十月十三日下午二時許，在臺中縣豐原市○○路一五五巷九六號住處
    為警逮捕到案。
二、案經臺中縣警察局豐原分局移送臺灣臺中地方法院檢察署檢察官偵查起訴。
    理  由
一、訊據被告丙○○矢口否認其有前開竊盜犯行，辯稱：本件竊盜是伊表弟丁○○所
    為，因丁○○行竊後回家有告訴伊他打開貨車偷錢之事，伊未曾進入貨車內偷錢
    云云。惟查：（一）本件被告於八十八年六月二十九日上午四時二十分許，騎乘
    車牌號碼ＪＸＩ─一一六號機車，至臺中縣豐原市○○街一五八號前，以不詳方
    式打開車牌號碼ＳＦ─Ｏ六五一號自用小貨車右車門後進入貨車內，竊取車內之
    現款二萬元，得手後旋為被害人發現而欲加以逮捕時，被告乃棄置上開機車逃離
    現場等事實，業經被害人於警訊及本院審理時指認本件竊盜確係被告所為綦詳，
    被告與被害人宿無怨隙，衡情被害人當無任意誣指被告之理。（二）證人丁○○
    於本院審理時到庭證稱：伊曾向乙○○借用ＪＸＩ─一一六號機車，後來伊騎該
    機車到表哥丙○○家，丙○○就將該機車騎走，伊並未於前開時地騎該機車打開
    他人貨車偷錢，伊與丙○○同時在台中看守所時，丙○○曾要求伊擔下本案等語
    ，又被害人於本院審理時亦當庭指認證人丁○○非竊取其車內財物之人，故被告
    辯稱：本件竊盜是伊表弟丁○○所為云云，尚難遽採。（三）證人乙○○於警訊
    時證稱：丙○○於八十八年六月二十三日二十二時許，向伊借ＪＸＩ─一一六號
    機車騎用，至案發前均未歸還，伊曾向派出所報備過該事等語。是姑不論究係何
    人向乙○○借用前開機車，惟被告於八十八年六月下旬確有騎乘該機車外出無訛
    。（四）由上可認本件被害人自用小貨車內之現款二萬元應為被告所竊取甚明，
    是被告辯稱並未竊取被害人之現款二萬元云云，顯屬事後卸責之詞，不足採信，
    被告之犯行堪以認定。
二、核被告所為，係犯刑法三百二十條第一項之竊盜罪。又查被告於八十五年間因違
    反麻醉藥品管理條例案件，經台灣高等法院台中分院判處有期徒刑七月確定，於
    八十六年二月三日縮刑期滿執行完畢，有台灣高等法院被告全國前案紀錄表在卷
    可據，其受有期徒刑執行完畢後，於五年以內再犯本件有期徒刑以上之罪，為累
    犯，應依法加重其刑。爰審酌被告之品行、犯罪之動機、目的、手段、所生之危
    害及犯罪後猶飾詞圖卸等一切情狀，量處如主文所示之刑示懲。
據上論斷，應依刑事訴訟法第二百九十九條第一項前段，刑法第三百二十條第一項、
第四十七條，罰金罰鍰提高標準條例第一條前段，判決如主文。
中      華      民      國    八十九    年      十      月    二十三    日
                                台灣台中地方法院刑事第六庭
                                        法  官  張  靜  琪
右正本證明與原本無異。
如不服本判決，應於送達後十日內向本院提出上訴狀(須附繕本)，上訴於台灣高等
法院台中分院。
                                        書記官
中      華      民      國    八十九    年      十      月    二十三    日
附錄論罪科刑法條
刑法第三百二十條第一項
意圖為自己或第三人不法之所有，而竊取他人之動產者，為竊盜罪，處五年以下有期
徒刑、拘役或五百元以下罰金。


司法院資訊處製作；財團法人民間司法改革基金會備份。
